【裁判字號】    97,訴,1378
【裁判日期】    971029
【裁判案由】    毒品危害防制條例
【裁判全文】
臺灣基隆地方法院刑事判決              97年度訴字第1378號
公  訴  人  臺灣基隆地方法院檢察署檢察官
被      告  甲○○
上列被告因違反毒品危害防制條例案件，經檢察官提起公訴（
97年度撤緩毒偵字第34、35、36號），於本院準備程序進行中，
被告就被訴事實為有罪之陳述，本院合議庭乃裁定由受命法官獨
任依簡式審判程序進行審理，並判決如下：
    主  文
甲○○施用第一級毒品，處有期徒刑參月，扣案之第一級毒品海
洛因貳包（驗餘淨重伍點參壹公克）併同難以完全析離之包裝袋
貳只、第一級毒品海洛因壹包（驗餘淨重零點貳壹公克）併同難
以完全析離之包裝袋壹只沒收銷燬之、扣案之注射針筒陸支及止
血帶壹條均沒收；又施用第一級毒品，處有期徒刑參月；又施用
第一級毒品，處有期徒刑參月；又施用第二級毒品，處有期徒刑
壹月。應執行有期徒刑捌月，扣案之第一級毒品海洛因貳包（驗
餘淨重伍點參壹公克）併同難以完全析離之包裝袋貳只、第一級
毒品海洛因壹包（驗餘淨重零點貳壹公克）併同難以完全析離之
包裝袋壹只沒收銷燬之、扣案之注射針筒陸支及止血帶壹條均沒
收。
    事實及理由
一、甲○○前因施用毒品案件，經送觀察、勒戒，認有繼續施用
    毒品之傾向，改送強制戒治，嗣經評定無繼續戒治之必要，
    於95年7 月26日停止戒治出所，並由臺灣基隆地方法院檢察
    署檢察官以95年度戒毒偵字第19號為不起訴處分確定。復於
    97年3 月間，因施用第一、二級毒品案件，經本院以97年度
    訴字第876 號判決判處應執行有期徒刑3 月確定。而其係列
    管之毒品人口，詎其仍未戒除毒癮，復分別基於施用第一級
    毒品海洛因之犯意，於96年11月13日上午6 時許、96年12月
    6 日晚上及97年1 月14日凌晨3 、4 時許，分別在基隆市○
    ○區○○路85巷22號11樓之1 住處，施用第一級毒品海洛因
    各1 次。另基於施用第二級毒品甲基安非他命之犯意，於96
    年11月12日晚上11時許，在上揭住處，施用第二級毒品甲基
    安非他命1 次。嗣於96年11月13日上午11時50分許，在其上
    開住處，警員執行搜索勤務而查獲，當場扣得第一級毒品海
    洛因2 包（驗餘淨重5.31公克）、第一級毒品海洛因1 包（
    驗餘淨重0.21公克）及其所有供施用第一級毒品所用之注射
    針筒6 支、止血袋1 條；復於96年12月7 日下午2 時54分許
    及97年1 月15日下午3 時50分許，為警通知採尿送驗，始查
    悉上情。
二、案經基隆市警察局第三分局、第四分局報請臺灣基隆地方法
    院檢察署檢察官偵查起訴。
    理  由
一、查本件被告甲○○所犯者非為死刑、無期徒刑、最輕本刑為
    3 年以上有期徒刑之罪或高等法院管轄第一審案件，其於準
    備程序進行中，先就被訴事實為有罪之陳述，經告知其簡式
    審判程序之旨，並聽取公訴人、被告之意見後，本院業已依
    刑事訴訟法第273 條之1 第1 項之規定，裁定由受命法官獨
    任以簡式審判程序進行本案之審理。
二、上揭事實，業據被告甲○○於本院準備程序、審理時坦承不
    諱，而被告為警查獲後所採集之尿液檢體，經送請檢驗，結
    果呈嗎啡、甲基安非他命（即96年11月13日違警查獲該次）
    陽性反應，有臺灣尖端先進生技醫藥股份有限公司濫用藥物
    尿液檢驗報告1 份、臺灣檢驗科技股份有限公司濫用藥物尿
    液檢驗報告2 紙附卷可稽，並有如事實欄一所示之物品扣案
    足資佐證，又扣案之白色粉末2 包（驗餘淨重5.31公克）、
    白色粉末1 包（驗餘淨重0.21公克），經送請法務部調查局
    檢驗結果，確含第一級毒品海洛因成分，此有該局96年11月
    30日調科壹字第09623081000 號鑑定書在卷可參，堪認被告
    上開自白與事實相符，足以採信。又被告有如事實欄一、記
    載之施用毒品觀察、勒戒、強制戒治之情事，亦有臺灣高等
    法院被告前案紀錄表1 份存卷可參。綜上所陳，被告於前次
    強制戒治執行完畢5 年內再犯本案施用第一、二級毒品海洛
    因、甲基安非他命，罪證明確，犯行洵堪認定，自應依法論
    科。
三、核被告甲○○所為，係犯毒品危害防制條例第10條第1 項之
    施用第一級毒品罪、同條第2 項之施用第二級毒品罪。被告
    持有第一級毒品海洛因、第二級毒品甲基安非他命之低度行
    為，應為施用毒品之高度行為所吸收，均不另論罪。被告所
    犯上揭4 罪，犯意各別，行為互殊，應予分論併罰。按毒品
    危害防制條例對於施用毒品之被告係以「治療」、「矯治」
    為目的，非重在「處罰」，被告自96年12月24日起已至衛生
    署基隆醫院參加美沙冬替代療法門診，自97年4 月起已連續
    5 次驗尿均呈嗎啡陰性反應，業經本院97年度訴字第876 號
    案件審理時核實在案，此有該判決附卷可參，足認前開立法
    目的已達，若科以最低度刑仍嫌重，爰均依刑法第59條規定
    酌量減輕其刑。本院審酌被告犯罪之動機、吸食頻率、曾經
    強制戒治仍不知戒除，惟犯罪後坦承犯行，且所犯之施用毒
    品犯行乃戕害自己身心健康，並未危及他人等一切情狀，分
    別量處如主文所示之刑，並定其應執行之刑。
四、扣案之白色粉末2 包（驗餘淨重5.31公克）、白色粉末1 包
    （驗餘淨重0.21公克），經送請法務部調查局檢驗結果，確
    含第一級毒品海洛因成分，此有該局96年11月30日調科壹字
    第09623081000 號鑑定書在卷可憑，應併同難以析離之分裝
    袋2 只、1 只，依毒品危害防制條例第18條第1 項前段之規
    定，宣告沒收銷燬之（按無論以何種方式包裝袋與其內裝之
    毒品，包裝袋內均會有極微量毒品殘留，故上述包裝袋2 只
    、22只、1 只應整體視為查獲毒品，一併依前揭規定宣告沒
    收銷燬之，參見最高法院95年度臺上字第3739號、第7354號
    判決）。扣案之注射針筒6 支、止血袋1 條，係被告所有供
    施用第一級毒品海洛因所用之物，業據被告供明在卷，爰依
    刑法第38條第1 項第2 款規定宣告沒收。
據上論斷，應依刑事訴訟法第273 條之1 第1 項、第299 條第1
項前段，毒品危害防制條例第10條第1 項、第2 項、第18條第1
項前段，刑法第11條、第59條、第51條第5 款、第38條第1 項第
2款，判決如主文。
本案經檢察官周啟勇到庭執行職務。
中    華    民    國    97    年    10    月    29    日
                  刑事第二庭法  官  黃梅淑
以上正本證明與原本無異。
如不服本判決應於收受本判決後10日內向本院提出上訴書狀，其
未敘述上訴理由者，並得於提起上訴後10日內向本院補提理由書
狀（均須按他造當事人之人數附繕本。）「切勿逕送上級法院」
中    華    民    國    97    年    10     月    29   日
                            書記官  盧鏡合
附錄論罪法條：
毒品危害防制條例第10條
施用第 1級毒品者，處6 月以上5 年以下有期徒刑。
施用第 2級毒品者，處3 年以下有期徒刑。


司法院資訊處製作；財團法人民間司法改革基金會備份。
